臺灣臺中地方法院民事判決
110年度重訴字第625號
原      告  台中商業銀行股份有限公司

法定代理人  王貴鋒  
訴訟代理人  張誌耕  
            王芷若  
被      告  泛德利實業有限公司


兼法定代理
人          林敏郎  
            蘇美雪  
上列當事人間請求返還借貸款事件，經本院於111年2月21日言詞
辯論終結，判決如下：
    主    文
被告應連帶給付原告新臺幣842萬3358元，及如附表所示之利息
及違約金。
訴訟費用由被告等連帶負擔。
    事實及理由
壹、程序事項：
    本件被告均未於言詞辯論期日到場，核無民事訴訟法第386
    條所列各款情形，爰依原告之聲請，由其一造辯論而為判決
    。
貳、實體方面：　　
一、原告主張略以：被告泛德利實業有限公司於民國（下同）10
    9年6月1日以林敏郎、林蘇美雪為連帶保證人，向原告借款
    新台幣（下同）200萬元整，並訂立借據暨約定書等為據，
    放款帳號為000-00-000000、000-00-000000，借款期間自10
    9年6月4日起至112年6月4日，約定利息依月定儲加碼年利率
    1.6%（目前合計為年利率0.79%+1.6%=2.39%）機動計息。如
    指標利率調整時，均願比照機動調整【借據第二條】；以上
    放款並約定應按月繳納本息，若有一次不履行，即喪失期限
    之利益，應將全部借款本金、利息及違約金等立即全部一次
    清償，並按逾期在6個月以內者，按約定利率百分之10，超
    過6個月以上者，按約定利率百分之20計算違約金【約定書
    定條款)第四條】。復被告泛德利實業有限公司於110年1月1
    5日以林敏郎、林蘇美雪為連帶保證人，向原告辦理授信總
    額度放款320萬元整，並訂立授信契約書等為據，約定額度
    內以動用額度申請書可隨時辦理貸放，額度動用期間自110
    年1月21日起至111年1月21日止，被告泛德利實業有限公司
    於期間內已動用額度貸放分別貸放(一)54萬0540元整，放款
    帳號為000-00-000000、000-00-000000；(二)81萬元整，放
    款帳號為000-00-000000、000-00-000000；(三)47萬8350元
    整，放款帳號為000-00-000000、000-00-000000；(四)63萬
    1800元整，放款帳號為000-00-000000、000-00-000000。約
    定利息均依月定儲利率指數加碼2.2%（目前合計為年利率0.
    79%+2.2%=2.99%）機動計息。如指標利率調整時，均願比照
    機動調整【動用額度申請書第三條】；以上放款並約定應按
    月繳納本息，若有一次不履行，即喪失期限之利益，應將全
    部借款本金、利息及違約金等立即全部一次清償，並按逾期
    在6個月以内者，按約定利率百分之10，逾期超過6個月以上
    者，按約定利率百分之20計算違約金【授信共同條款第四條
    】。又被告泛德利實業有限公司於110年1月15日以林敏郎、
    林蘇美雪為連帶保證人，向原告辦理授信總額度放款700萬
    元整，並訂立授信契約書等為據，約定額度內以動用額度申
    請書可隨時辦理貸放，額度動用期間自110年1月21日起至11
    1年1月21日止，被告泛德利實業有限公司於期間內已動用額
    度貸放700萬元整，放款帳號為000-00-000000、000-00-000
    000。約定利息依月定儲利率指數加碼1.9%（目前合計為年
    利率0.79%+1.9%=2.69%）機動計息。如指標利率調整時，均
    願比照機動調整【動用額度申請書第三條】；以上放款並約
    定應按月繳納本息，若有一次不履行，即喪失期限之利益，
    應將全部借款本金、利息及違約金等立即全部一次清償，並
    按逾期在6個月以内者，按約定利率百分之10，逾期超過6個
    月以上者，按約定利率百分之20計算違約金【授信共同條款
    第四條】。詎被告泛德利實業有限公司使用票據已發生大量
    退票且未清償註記，於110年10月29日經票據交換所公告為
    拒絕往來戶，且自110年9月6日起未依約繳納本息，聲請人
    依所簽訂授信契約書之授信共同條款第六條第(二)款之約定
    ，相對人已喪失期限利益，其借款債務視為全部到期，應將
    全部借款本金、利息及違約金等應立即全部一次清償。是以
    ，被告尚未清償之債務為新台幣842萬3358元整及如附表所
    請求之標的及其數量內容，為此，原告爰依消費借貸、契約
    、連帶保證之法律關係，請求被告連帶給付所欠之借款。並
    聲明：被告應連帶給付原告842萬3358元及如附表所示之利
    息及違約金。
二、被告方面：
    被告未於言詞辯論期日到場，亦未提出準備書狀作何聲明或
    陳述。
三、得心證之理由：
    按稱消費借貸者，謂當事人一方移轉金錢或其他代替物之所
    有權於他方，而約定他方以種類、品質、數量相同之物返還
    之契約；借用人應於約定期限內，返還與借用物種類、品質
    、數量相同之物，民法第474條第1項及第478條前段定有明
    文。又保證債務之所謂連帶，係指保證人與主債務人負同一
    債務，對於債權人各負全部給付之責任者而言，此就民法第
    272條第1項規定連帶債務之文義參照觀之甚明（最高法院45
    年台上字第1426號民事判決意旨參照）。本件原告主張被告
    泛德利實業有限公司邀同被告林敏郎、林蘇美雪為連帶保證
    人，分別於109年6月1日向其借款200萬元，於110年1月21日
    起至111年1月21日止向其借款54萬0540元、81萬元、47萬83
    50元、63萬1800元、700萬元，並約定應按月繳納本息，若
    有一次不履行，即喪失期限之利益，應將全部借款本金、利
    息及違約金等立即全部一次清償。然被告未依約繳納本息，
    已喪失期限利益迄今尚有842萬3358元仍未清償。經查，原
    告主張之事實，已據其提出與所述相符之借據暨約定書1件
    、授信契約書2件、動用額度申請書5件、簡易資料查詢6紙
    、交易明細查詢6紙、放款利率查詢1紙、票據交換所拒絕往
    來公告影本1紙等件為證。被告對原告主張之上開事實，已
    於相當時期受合法之通知，未於言詞辯論期日到場，亦未提
    出任何書狀為何爭執，依民事訴訟法第280條第3項準用同條
    第1項規定，視同自認。從而，原告依據消費借貸之法律關
    係請求返還如主文所示之借款及利息、違約金，於法有據，
    應予准許。
四、綜上所述，原告依消費借貸、契約、連帶保證之法律關係，
    請求被告應連帶給付原告借款本金及利息、違約金，為有理
    由，應予准許。
五、訴訟費用負擔之依據：民事訴訟法第85條第2項。
中　　華　　民　　國　　111 　年　　3 　　月　　23　　日
                  民事第一庭    法  官     曹宗鼎
上正本係照原本作成。
如對本判決上訴，須於判決送達後20日內向本院提出上訴狀。如
委任律師提起上訴者，應一併繳納上訴審裁判費。
中　　華　　民　　國　　111 　年　　3 　　月　　23　　日
                                書記官     曾右喬
　　　　　　　　　　　　　　　　
附表（幣別：新臺幣）                                   110年度重訴字第625號     編號 借款本金  利息計算期間 利 息 (年息%) 違約金計算期間及利率 １ 112萬2348元 自民國110年10月4日起至清償日止 2.39 自民國110年11月5日起至清償日止，逾期在6個月以內部分，按約定利率百分之10；逾期超過6個月部分，按約定利率百分之20計算。 2  13萬5135元 自民國110年11月20日起至清償日止 2.99 自民國110年12月21日起至清償日止，逾期在6個月以內部分，按約定利率百分之10；逾期超過6個月部分，按約定利率百分之20計算。 3 40萬5405元 自民國110年9月20日起至清償日止 2.99 自民國110年10月21日起至清償日止，逾期在6個月以內部分，按約定利率百分之10；逾期超過6個月部分，按約定利率百分之20計算。 4 81萬元 自民國110年9月21日起至清償日止 2.99 自民國110年10月22日起至清償日止，逾期在6個月以內部分，按約定利率百分之10；逾期超過6個月部分，按約定利率百分之20計算。 5 47萬8350元 自民國110年10月12日起至清償日止 2.99 自民國110年11月13日起至清償日止，逾期在6個月以內部分，按約定利率百分之10；逾期超過6個月部分，按約定利率百分之20計算。 6 63萬1800元 自民國110年9月6日起至清償日止 2.99 自民國110年10月7日起至清償日止，逾期在6個月以內部分，按約定利率百分之10；逾期超過6個月部分，按約定利率百分之20計算。 7 484萬320元 自民國110年10月21日起至清償日止 2.69 自民國110年11月22日起至清償日止，逾期在6個月以內部分，按約定利率百分之10；逾期超過6個月部分，按約定利率百分之20計算。 合計 新臺幣842萬3358元